【裁判字號】    94,訴緝,69
【裁判日期】    950105
【裁判案由】    毒品危害防制條例
【裁判全文】
臺灣士林地方法院刑事判決              94年度訴緝字第69號
公  訴  人  臺灣士林地方法院檢察署檢察官
被      告  甲○○
上列被告因違反毒品危害防制條例案件，經檢察官提起公訴（93
年度偵字第9420號、94年度毒偵字第611 號）及移請併案審理（
94年度毒偵字第766 號），而被告於準備程序中就被訴事實為有
罪之陳述，經合議庭裁定由受命法官獨任進行簡式審判程序，並
判決如下：
    主  文
甲○○連續施用第二級毒品，累犯，處有期徒刑伍月。又連續轉
讓第二級毒品，累犯，處有期徒刑捌月。扣案之吸食器壹組及玻
璃吸食器壹個，沒收。扣案之安非他命殘渣袋壹個（毛重零點貳
伍公克，淨重零點零伍公克），沒收銷燬。應執行有期徒刑壹年
。扣案之吸食器壹組及玻璃吸食器壹個，沒收。扣案之安非他命
殘渣袋壹個（毛重零點貳伍公克，淨重零點零伍公克），沒收銷
燬。
    事  實
一、甲○○曾因恐嚇取財案件，經臺灣臺北地方法院以89年度訴
    緝字第137 號判決，處有期徒刑7 月，於民國90年12月3 日
    執行完畢。另曾因施用毒品案件，經本院以90年毒聲字第12
    53號裁定送強制戒治，於91年7 月9 日入戒治所執行，嗣又
    經本院以91年毒聲字第1296號裁定停止戒治，於92年1 月23
    日釋放交付保護管束，至92年7 月5 日期滿，停止戒治未經
    撤銷，視為執行完畢。詎甲○○又另基於施用第二級毒品之
    概括犯意，自92年12月中旬某日起至94年1 月7 日19時30分
    許，連續在其位於臺北縣汐止市○○○ 路251 巷19號2 樓住
    處及同巷46號3 樓友人江忠雄住處等處所，將安非他命放入
    其所有之吸食器中、玻璃吸食器中或在鋁箔紙上以火燒烤，
    再吸取所產生之白煙，而施用第二級毒品安非他命多次。另
    甲○○又基於轉讓第二級毒品之概括犯意，先於(一)93年2 月
    起至7 月，向姓名年籍均不詳綽號「博仔」之成年男子，以
    每包（重量不詳）新臺幣（以下同）1,000 元或500 元不等
    之價格購得第二級毒品安非他命，隨即在不詳地點，將所購
    得之第二級毒品安非他命，連續平價轉讓予江忠雄數次；(二)
    又於93年6 月3 日及同年7 月6 日，向姓名年籍均不詳綽號
    「博仔」之成年男子，以每包（重量不詳）1,000 元或500
    元不等之價格購得第二級毒品安非他命各1 包，隨即在不詳
    地點，將所購得之第二級毒品安非他命連續平價轉讓予蕭順
    智2 次；(三)再於93年7 月6 日及7 日，在江忠雄位於臺北縣
    汐止市○○○ 路251 巷46號3 樓之住處，連續多次免費轉讓
    第二級毒品安非他命予江忠雄、王天恩、賴淑惠、蕭順智、
    王寵智等5 人施用。旋於93年7 月7 日14時30分許，經警持
    搜索票前往前揭江忠雄住處搜索，查獲並扣得甲○○所有供
    施用第二級毒品安非他命所用之吸食器1 組、玻璃吸食器1
    個、賴淑惠所有供施用第二級毒品安非他命所用之玻璃吸食
    器1 個、江忠雄所有供施用第二級毒品安非他命所用之玻璃
    吸食器5 個、王天恩所有供施用第二級毒品安非他命所用之
    橡膠吸食管1 條，及供甲○○、蕭順智、王天恩、江忠雄、
    賴淑惠、王寵智等人施用第二級毒品安非他命所用之安非他
    命殘渣袋1 個（毛重0.25公克、淨重0.05公克）、分裝袋1
    個、分食杓管3 支及吸食器1 組，並當場逮捕甲○○、蕭順
    智、王天恩、江忠雄、賴淑惠、王寵智等人，且採尿送驗，
    另經警於94年1 月7 日，因竊盜案逮捕甲○○，採尿送驗而
    查悉上情。
二、案經臺北市政府警察局信義分局報告臺灣士林地方法院檢察
    署檢察官偵查起訴暨臺北市政府警察局內湖分局報告臺灣士
    林地方法院檢察署檢察官偵查後移請併案審理。
    理  由
一、前揭被告甲○○施用第二級毒品安非他命之犯罪事實，業據
    其於警詢、偵訊及本院訊問時供承不諱，並有扣案之吸食器
    2 組、玻璃吸食器1 個、安非他命殘渣袋1 包（毛重0.25公
    克、淨重0.05公克，扣押物品目錄表中記載為「安非他命」
    、贓證物品清單記載為「安非他命殘渣袋」）、分裝袋1 個
    （扣押物品目錄表及贓證物品清單中均記載為「安非他命殘
    渣袋」）、分食杓管3 支可資佐證，並有臺北市政府警察局
    信義分局偵辦涉嫌人江忠雄毒品危害防制條例案尿液對照表
    （編號930141，姓名甲○○）、濫用藥物尿液檢驗檢體監管
    紀錄表、臺北市政府警察局信義分局三張犛派出所查獲涉嫌
    違反毒品危害防制條例毒品初步鑑驗報告單各1 份、台灣尖
    端先進生技醫藥股份有限公司濫用藥物檢驗報告各2 份在卷
    可稽。而前揭被告轉讓第二級毒品安非他命之犯罪事實，亦
    據被告於本院訊問時坦承不諱，核與證人蕭順智、王天恩、
    江忠雄、賴淑惠、王寵智於檢察官偵訊時之證述互核大致相
    符。並有證人賴淑惠所有供施用第二級毒品安非他命所用之
    玻璃吸食器1 個、江忠雄所有供施用第二級毒品安非他命所
    用之玻璃吸食器5 個、王天恩所有供施用第二級毒品安非他
    命所用之橡膠吸食管1 條，及供甲○○、蕭順智、王天恩、
    江忠雄、賴淑惠、王寵智等人施用第二級毒品安非他命所用
    之安非他命殘渣袋1 個（毛重0.25公克、淨重0.05公克）、
    分裝袋1 個、分食杓管3 支及吸食器1 組扣案可資佐證。另
    有臺北市政府警察局信義分局三張犛派出所查獲涉嫌違反毒
    品危害防制條例毒品初步鑑驗報告單1 份附卷可稽。本件事
    證明確，被告前揭供述應與事實相符，其犯行堪予認定，應
    依法論科。
二、核被告所為，係犯毒品危害防制條例第8 條第2 項之轉讓第
    二級毒品罪及同條例第10條第2 項之施用第二級毒品罪。公
    訴意旨就被告轉讓第二級毒品罪部分，原雖認被告所為，係
    犯刑法第30條、毒品危害防制條例第10條第2 項之幫助施用
    第二級毒品罪，嗣經檢察官依檢察一體之原則，於實行公訴
    時，變更起訴法條為被告所為，係犯毒品危害防制條例第8
    條第2 項之轉讓第二級毒品罪，本院自毋庸變更原起訴之法
    條。而被告因轉讓或施用第二級毒品而持有之，其持有之低
    度行為，為施用或轉讓之高度行為所吸收，均不另論罪。又
    其先後多次施用及轉讓第二級毒品之犯行，均時間緊接，手
    法相同，所犯分別為構成要件相同之罪，均顯係基於概括犯
    意為之，皆為連續犯，應依刑法第56條規定，論以1 罪，並
    加重其刑。起訴意旨雖未敘及被告94年1 月7 日19時30分許
    在其住處施用第二級毒品之犯行，惟此部分事實，與原起訴
    之事實，有連續犯裁判上1 罪之關係，復據公訴人移請併案
    審理，檢察官並於實行公訴時加以補充，本院自得一併加以
    審究。而被告有如事實欄所示之前科紀錄，此有臺灣高等法
    院被告前案紀錄表1 份附卷可稽，其於有期徒刑執行完畢後
    5 年內，再犯本案有期徒刑以上之2 罪，均為累犯，應依刑
    法第47條規定，遞加重其刑。又被告所犯前開2 罪，其犯意
    個別，行為互殊、所觸犯之罪名及構成要件均不相同，應予
    分論併罰。爰審酌被告正值青壯，自己染上毒癮，經強制戒
    治後仍無法戒除，且非但自己施用，更平價轉讓或免費提供
    他人，一同耽溺於施用毒品後之茫然，被告施用及轉讓第二
    級毒品之期間、次數、數量，併其犯罪之動機、目的、手段
    、品行、智識程度、生活狀況、因犯罪所生之損害及犯罪後
    坦承犯行等一切情狀，分別就其所犯前開2 罪，量處如主文
    所示之刑，並定其應執行。至扣案之安非他命殘渣袋1 個（
    毛重0.25公克，淨重0.05公克，扣押物品目錄表中記載為「
    安非他命」1 包、贓證物品清單記載為「安非他命殘渣袋」
    ），經警施以初步鑑驗，檢出有安非他命之反應，有臺北市
    政府警察局信義分局三張犛派出所查獲涉嫌違反毒品危害防
    制條例毒品初步鑑驗報告單1 份附卷可稽，其安非他命殘渣
    與包裝袋已經無法析離，應一併依毒品危害防制條例第18條
    第1 項前段，沒收銷燬。又扣案之安非他命吸食器1 組及玻
    璃吸食器1 個，為被告所有供施用第二級毒品所用之物（均
    無積極證據證明含有安非他命殘渣，難認係違禁物），應依
    刑法第38條第1 項第2 款，宣告沒收。
三、至扣案分裝袋1 個（扣押物品目錄表及贓證物品清單中均記
    載為「安非他命殘渣袋），並無任何證據證明其含有安非他
    命之殘渣，難認係違禁物，又無證據證明係屬被告所有之物
    ，無從宣告沒收。扣案賴淑惠所有供施用第二級毒品安非他
    命所用之玻璃吸食器1 個、江忠雄所有供施用第二級毒品安
    非他命所用之玻璃吸食器5 個、王天恩所有供施用第二級毒
    品安非他命所用之橡膠吸食管1 條，及供甲○○、蕭順智、
    王天恩、江忠雄、賴淑惠、王寵智等人施用第二級毒品安非
    他命所用之分食杓管3 支及吸食器1 組，亦無積極證據足證
    係違禁物或被告甲○○所有之物，亦無從為沒收之宣告，附
    此敘明。
據上論斷，應依刑事訴訟法第273 條第1 項、第299 條第1 項前
段，毒品危害防制條例第8 條第2 項、第10條第2 項、第18條第
1 項前段，刑法第11條、第56條、第47條、第38條第1 項第2 款
、第51條第5款，判決如主文。
本案經檢察官盧美如到庭執行職務。
中    華    民    國    95    年    1     月     5    日
                  刑事第三庭法  官  周群翔
以上正本證明與原本無異。
如不服本判決，應於判決送達後10日內，向本院提出上訴狀。
                            書記官  劉育君
中    華    民    國    95    年    1     月     5    日
附錄本案論罪科刑法條全文：
毒品危害防制條例第8 條第2 項：
轉讓第二級毒品者，處6 月以上5 年以下有期徒刑，得併科新臺
幣70萬元以下罰金。
毒品危害防制條例第10條第2 項：
施用第二級毒品者，處3年以下有期徒刑。


司法院資訊處製作；財團法人民間司法改革基金會備份。
